# 新人求助版主：关于消耗性生物资产自然死亡会计核算

提问人：青涩橄榄 时间：2016-06-11 09:00:17
背景：A企业是一家水产养殖企业，主营业务为销售鲟鱼肉及鱼子酱。其用于生产鱼子酱的鲟鱼在养殖过程中存在自然死亡的现象。
对此部分死亡鲟鱼，其按照正常鲟鱼的核算方法进行成本的归集与分配，并全部计入主营业务成本。 2013 年度、 2014 年度与 2015 年度死鱼成本分别约为 596 万、 810 万及 862 万，分别约占当期主营业务成本的12.48%、11.07%及10.55%。从数量上看， 2013 年度、2014 年度及 2015 年度鲟鱼存活率分别约为91.19%、95.10%及96.36%；从重量看， 2013 年度、 2014 年度及 2015 年度鲟鱼存活率分别约为97.45%、96.31%及96.51%。部分死亡鲟鱼可以出售，但售价较低。 问题：A企业按照正常鲟鱼的核算方法进行成本的归集与分配，并全部计入主营业务成本是否合理？

回答人：chenyiwei
从你说的情况看，鲟鱼死亡率在这三年时间内基本保持稳定，可以认为是养殖（存货生产）过程中不可避免的合理支出。除非有证据表明某一年度内鲟鱼的死亡率因自然灾害、突发疫病等不可预测的偶发性原因导致突然上升，否则将正常死亡率范围内的鲟鱼按正常方法归集成本并按扣除销售变现价格后的损失金额计入当期主营业务成本，应无重大不合理之处。